【裁判字號】    98,審易,610
【裁判日期】    981118
【裁判案由】    竊盜
【裁判全文】
臺灣新竹地方法院刑事判決             98年度審易字第610號
公  訴  人  臺灣新竹地方法院檢察署檢察官
被      告  甲○○
                  （另案現於臺灣新竹監獄執行中）
上列被告因竊盜案件，經檢察官提起公訴（98年度偵字第3381號
、第4063號），經被告於本院準備程序中，就被訴事實為有罪之
陳述，經告知被告簡式審判程序之旨，並聽取檢察官、被告之意
見後，經本院進行簡式審判程序，本院判決如下：
    主    文
甲○○犯踰越牆垣竊盜罪，累犯，處有期徒刑壹年。又犯踰越牆
垣竊盜罪，累犯，處有期徒刑壹年。應執行有期徒刑壹年拾月。
    犯罪事實
一、甲○○前於民國91年間，因施用第一、二級毒品案件，經本
    院於92年3月31日以91年度訴字第584號判決分別判處有期徒
    刑8月、8月，併定應執行有期徒刑1年2月確定，於93年11月
    5 日縮刑期滿執行完畢。又於93年間，因贓物案件，經本院
    於94年3月7 日以94年度竹東簡字第24號判決判處有期徒刑5
    月確定；復於94年間，因施用毒品案件，經本院於94年9 月
    26日以94年度易字第284 號判決判處有期徒刑10月確定；再
    於同年間，因竊盜案件，經本院於94年9 月30日以94年度易
    字第544號判決判處有期徒刑1年2 月確定；甲○○上開所犯
    施用毒品及竊盜案件嗣經本院於95年1月3日以95年度聲字第
    5 號裁定定應執行有期徒刑1 年10月確定，與前揭之贓物案
    件接續執行，於96年5 月24日縮短刑期假釋付保護管束出監
    ，其保護管束期間原應至96年9 月26日始行屆滿，惟依96年
    7月16日生效施行之中華民國九十六年罪犯減刑條例第2條第
    2 項前段之規定，時值假釋中之被告，於該條例施行之日起
    ，視為已依同條例第2條第1項第3 款規定減其宣告刑2分之1
    ，毋庸聲請裁定減刑，因而已執畢刑期，上開案件應視為於
    96年7 月16日執行完畢。
二、詎甲○○仍不知悔改，竟意圖為自己不法之所有，分別於下
    列時間、地點為以下竊盜犯行：
（一）於97年11月22日上午11時許，趁不知情友人乙○○外出之
      機會，自乙○○位於新竹縣竹北市○○街174號之住處4樓
      ，踰越建物相連間之矮牆，侵入隔壁新竹縣竹北市○○街
      176 號藍豐文住處，並以自備鑰匙（未扣案）開啟該處4
      樓門鎖，進入屋內竊取現金新臺幣（下同）2 萬元、筆記
      型電腦1 臺、行動電話1 支、身分證3 張、健保卡2 張、
      信用卡2 張、提款卡1 張等物得手後，自原侵入路逕離去
      ，並將所竊得之金錢花用一空，其餘物品變賣後亦供己花
      用殆盡。
（二）於97年11月24日下午2 時許，趁不知情友人乙○○外出之
      機會，自乙○○位於新竹縣竹北市○○街174號住處4樓，
      踰越建物相連間之矮牆，侵入新竹縣竹北市○○街178 號
      曾興發住處，並以自備鑰匙（未扣案）開啟該處4 樓門鎖
      ，進入屋內竊取珍珠項鍊3 條、金項鍊、金戒指3 只、古
      董手錶8 支、筆記型電腦2 台、列管自衛刀械（武士刀、
      鋼刃居合刀各1 支）、攝影機1 部、價值約新臺幣7 萬元
      之日幣及存錢筒內硬幣約1000元等財物得手後，自原侵入
      路逕離去，並將所竊得之金錢花用一空，其餘物品變賣後
      亦供己花用殆盡。
三、案經新竹縣政府警察局竹北分局報告臺灣新竹地方法院檢察
    署檢察官偵查起訴。
    理    由
一、程序部分：
    按除被告所犯為死刑、無期徒刑、最輕本刑為3 年以上有期
    徒刑之罪或高等法院管轄第一審案件者外，於前條第1 項程
    序進行中，被告先就被訴事實為有罪之陳述時，審判長得告
    知被告簡式審判程序之旨，並聽取當事人、代理人、辯護人
    及輔佐人之意見後，裁定進行簡式審判程序，刑事訴訟法第
    273條之1第1 項定有明文。本件被告甲○○所犯係死刑、無
    期徒刑、最輕本刑為3 年以上有期徒刑以外之罪，其於準備
    程序中就被訴事實為有罪之陳述，經告知簡式審判程序之旨
    ，並聽取公訴人及被告甲○○之意見後，本院認為適宜進行
    簡式審判程序，合先敘明。
二、認定被告甲○○犯行所憑之各項證據：
（一）被告甲○○於警詢、偵查中之供述及於本院準備程序、簡
      式審判程序時均坦承不諱。其稱：伊於97年11月22日到證
      人乙○○位於新竹縣竹北市○○街174 號住處玩，趁證人
      乙○○外出買東西時，於同日上午11時許，自該處的頂樓
      踰越建物相連間之矮牆，至被害人藍豐文位於新竹縣竹北
      市○○街176 號住處之頂樓後，以自備鑰匙撬開被害人藍
      豐文頂樓之門鎖而侵入行竊，竊得現金2 萬元、筆記型電
      腦1 臺、行動電話1 支、身分證3 張、健保卡2 張、信用
      卡2 張、提款卡1 張等物品後離去，事後將竊得之現金花
      用殆盡，並將筆記型電腦1 臺、行動電話1 支賣給跳蚤市
      場的人，其他的證件則丟棄；又於97年11月24日到上址找
      證人乙○○玩，而於當日下午2 時許，以相同之手法，至
      被害人曾興發位於新竹縣竹北市○○街178 號之住處行竊
      ，竊得珍珠項鍊3 條、金項鍊、金戒指3 只、古董手錶8
      支、筆記型電腦2 台、列管自衛刀械（武士刀、鋼刃居合
      刀各1 支）、攝影機1 部、價值約新臺幣7 萬元之日幣及
      存錢筒內硬幣約1000元後，將竊得之現金花用殆盡，其他
      物品則賣給跳蚤市場的人等語（見98年度偵字第3381 號
      偵查卷第5 至8 、34至36、43、44頁，98年度偵字第4063
      號偵查卷第5 至8 、42至44頁，本院卷第22頁背面、24至
      26頁）。
（二）證人即被害人藍豐文於警詢中之指述稱：他於97年11月22
      日下午3時30分許，發現其位於新竹縣竹北市○○街176號
      之住家遭竊，遭人竊取現金2萬元、筆記型電腦1台、行動
      電話1支、身分證3張、健保卡2張、信用卡2 張、提款卡1
      張等語（見98年度偵字第3381號偵查卷第9、10頁）。
（三）證人即被害人曾興發於警詢、偵查中之指述稱：他於97年
      11月24日下午5時許，發現其位於新竹縣竹北市○○街178
      號之住家遭竊，遭人竊取珍珠項鍊3條、金項鍊、金戒指3
      只、古董手錶8支、筆記型電腦2台、列管自衛刀械（武士
      刀、鋼刃居合刀各1支）、攝影機1部、價值約新臺幣7 萬
      元之日幣及存錢筒內硬幣約1000元等財物，損失金額約30
      幾萬元等語（見98年度偵字第4063號偵查卷第9 、10、41
      至44頁）。
（四）證人乙○○於警詢、偵查中之證述稱：被告甲○○於97年
      11月間有到她家玩線上遊戲，被告甲○○到她家的時候，
      她不一定會全程都在家，她有時候會出去買東西會去吃，
      她事後有聽媽媽說隔壁住戶有遭竊，但並不知道被告甲○
      ○有到她隔壁家偷東西，是事後聽警察講才知道，她家頂
      樓與隔壁家的頂樓可以互通，只用一個矮矮的矮牆隔著等
      語（見98年度偵字第3381號偵查卷第11至13、32、33頁，
      98 年度偵字第4063號偵查卷第11至13、40、41頁）。
（五）此外，復有新竹縣政府警察局竹北分局竹北派出所受理刑
      事案件報案三聯單2 份、員警製作之偵查報告、現場勘查
      報告各1 份、採證照片88張、內政部警政署刑事警察局97
      年12月17日刑紋字第0970191349號及98年8 月18日刑紋字
      第0980113235號鑑驗書各1 份等資料在卷可參（98年度偵
      字第3381號偵查卷第14頁，98年度偵字第4063號偵查卷第
      14、18至26、49至55、58頁，98年度核退字第23號偵查卷
      第2至6、14頁）。
（六）綜上所述，本件事證業臻明確，被告甲○○上揭犯行至堪
      認定，均應依法予以論科。
三、論罪科刑：
（一）論罪：被告甲○○分別於97年11月22日、同年月24日，自
      新竹縣竹北市○○街174號住處4樓，踰越建物相連間之矮
      牆，至被害人藍豐文、曾興發之住處竊取財物之犯行，核
      其所為，均係犯刑法第321條第1項第2 款踰越牆垣之加重
      竊盜罪。
（二）數罪併罰：又被告甲○○所犯上開2 次加重竊盜犯行，其
      犯意各別，時間、地點相異，被害人亦不相同，自應予分
      別論罪，合併處罰。
（三）累犯：被告甲○○前於91年間，因施用第一、二級毒品案
      件，經本院於92年3月31日以91年度訴字第584號判決分別
      判處有期徒刑8月、8月，併定應執行有期徒刑1年2月確定
      ，於93年11月5 日縮刑期滿執行完畢。又於93年間，因贓
      物案件，經本院於94年3月7日以94年度竹東簡字第24號判
      決判處有期徒刑5 月確定；復於94年間，因施用毒品案件
      ，經本院於94年9月26日以94年度易字第284號判決判處有
      期徒刑10月確定；再於同年間，因竊盜案件，經本院於94
      年9月30日以94年度易字第544號判決判處有期徒刑1年2月
      確定；甲○○上開所犯施用毒品及竊盜案件嗣經本院於95
      年1月3日以95年度聲字第5號裁定定應執行有期徒刑1年10
      月確定，與前揭之贓物案件接續執行，於96年5 月24日縮
      短刑期假釋付保護管束出監，其保護管束期間原應至96年
      9月26日始行屆滿，惟依96年7月16日生效施行之中華民國
      九十六年罪犯減刑條例第2條第2項前段之規定，時值假釋
      中之被告，於該條例施行之日起，視為已依同條例第2 條
      第1項第3款規定減其宣告刑2分之1，毋庸聲請裁定減刑，
      因而已執畢刑期，上開案件應視為於96年7 月16日執行完
      畢等情，有臺灣高等法院被告前案紀錄表、臺灣新竹地方
      法院檢察署刑案資料查註紀錄表各1 份在卷可稽，其前受
      有期徒刑執行完畢，於5 年以內故意再犯本件最重本刑為
      有期徒刑以上之5罪，均為累犯，分別應依刑法第47條第1
      項之規定加重其刑。
（四）量刑：原審酌被告甲○○有前揭構成累犯事由之犯行，足
      徵素行非善，其正值青壯，竟不思守法自制，循正當途徑
      獲取所需，猶為貪圖一己之私，恣意竊取他人財物，危害
      社會治安與他人財產安全，守法意識薄弱，除將竊得之現
      金花用殆盡後，另將被害人藍豐文、曾興發所有之財物變
      賣換取現金花用，造成追贓之困難及有礙財產犯罪之偵查
      ，惟幸被告甲○○犯後坦承犯行不諱，態度尚可，並同時
      考量其犯罪動機、手段、所生危害等一切情狀，分別量處
      如主文所示之刑，併定其應執行之刑，以資懲儆。
（五）不另為強制工作之說明：另起訴檢察官雖以被告甲○○有
      犯罪習慣，請求宣告被告甲○○於刑之執行前，令入勞動
      場所強制工作；惟本院審酌被告甲○○之本案犯罪情節（
      本件竊取之次數為2 次、使用之手段）、犯後終能坦承犯
      行之犯罪後態度及被告甲○○前於88年間，因竊盜案件
      ，經本院於88年12月29日以88年度易字第921 號判決判處
      有期徒刑3 月，嗣經臺灣高等法院於89年4 月11日以89年
      度上易字第978 號判決上訴駁回因而確定，又於94年間
      ，因竊盜案件，經本院於94年9 月30日以94年度易字第54
      4 號判決判處有期徒刑1 年2 月確定，均距被告甲○○本
      件再犯竊盜案件之時程相隔甚遠，次數亦非頻繁；且其最
      近1 次於96年5 月24日因縮短刑期假釋出監後，雖又犯有
      竊盜、施用毒品等案件經法院判決有罪確定，亦有強盜案
      件尚在本院繫屬中，然被告甲○○已於98年2 月28日入監
      執行各刑期，至少須服刑至102 年7 月27日始執行完畢；
      況被告甲○○係出監後再犯之累犯，業已依法加重其刑度
      ，目前被告甲○○刻已因另案在監執行，實難認被告甲○
      ○本案之犯行係屬有犯罪之習慣或以犯竊盜罪為業之人，
      且對被告甲○○分別處以如主文之所示之刑，應已足收懲
      警之效，是本件尚無宣告於刑之執行前，令被告甲○○入
      勞動場所強制工作之必要，併予敘明。
據上論斷，應依刑事訴訟法第273條之1 第1項、第299條第1項前
段，刑法第321條第1項第2款、第47條第1項、第51條第5 款，判
決如主文。
本案經檢察官洪期榮到庭執行職務。
中    華    民    國    98    年    11    月    18    日
                  刑事第九庭  法  官    劉兆菊
以上正本證明與原本無異。
如不服本判決應於收受判決後10日內向本院提出上訴書狀，並應
敘述具體理由。其未敘述上訴理由者，應於上訴期間屆滿後20日
內向本院補提理由書(均須按他造當事人之人數附繕本)「切勿逕
送上級法院」。
中    華    民    國    98    年    11    月    18    日
                              書記官    林兆嘉
附錄本案論罪科刑法條：
中華民國刑法第321條
（加重竊盜罪）
犯竊盜罪而有左列情形之一者，處6月以上、5年以下有期徒刑：
一、於夜間侵入住宅或有人居住之建築物、船艦或隱匿其內而犯
    之者。
二、毀越門扇、牆垣或其他安全設備而犯之者。
三、攜帶兇器而犯之者。
四、結夥三人以上而犯之者。
五、乘火災、水災或其他災害之際而犯之者。
六、在車站或埠頭而犯之者。
前項之未遂犯罰之。


司法院資訊處製作；財團法人民間司法改革基金會備份。
